【裁判字號】    88,訴,2028
【裁判日期】    890111
【裁判案由】    侵權行為損害賠償
【裁判全文】
臺灣板橋地方法院民事判決  八十八年度訴字第二○二八號
    原      告  國華產物保險股份有限公司
    法定代理人  甲○○
    訴訟代理人  乙○○
    被      告  丙○○
右當事人間侵權行為損害賠償事件，本院判決如左：
    主      文
被告應給付原告新台幣壹佰貳拾萬伍仟伍佰柒拾伍元，及自民國八十八年十一月十七
日起至清償日止，按年息百分之五計算之利息。
訴訟費用由被告負擔。
本判決於原告以新台幣肆拾萬貳仟元供擔保後，得假執行。
    事      實
甲、原告方面：
  一、聲明：如主文所示，並願供擔保請准宣告假執行。
  二、陳述：被告於民國八十七年一月間，向原告投保汽車強制責任險，並於同年月
      八日，酒醉駕駛原告承保之車號Ｃ三－六○二三號自用小客車，在台北縣新莊
      市○○路與富國路口肇事，致訴外人楊勝吉死亡，其配偶楊葉寶蓮受傷，原告
      依保險契約已賠付楊葉寶蓮新台幣（下同）一百二十萬五千五百七十元，爰依
      強制汽車責任保險法第二十七條第一款規定，訴請判決如聲明所示。
  三、證據：提出強制險理賠計算書、死亡證明書、診斷證明書、醫療費用收據及領
      款收據等件為證。
乙、被告方面：
  一、聲明：原告之訴及假執行之聲請均駁回。
  二、陳述：對原告主張之事實不爭執，但現無力清償。
    理      由
一、本件原告起訴主張被告於八十七年一月間，向原告投保汽車強制責任險，並於同
    年月八日，酒醉駕駛原告承保之車號Ｃ三－六○二三號自用小客車，在台北縣新
    莊市○○路與富國路口肇事，致訴外人楊勝吉死亡，其配偶楊葉寶蓮受傷，原告
    依保險契約已賠付楊葉寶蓮一百二十萬五千五百七十元，爰依強制汽車責任保險
    法第二十七條第一款規定，訴請判決如聲明所示等情。被告則以伊現無力清償等
    語置辯。
二、原告主張之右揭事實，業據提出強制險理賠計算書、死亡證明書、診斷證明書、
    醫療費用收據及領款收據等件為證，且被告亦不加爭執，自堪信為真實。
三、按「被保險汽車發生汽車交通事故，加害人有酒醉駕車情事者，保險人仍應依本
    法規定給付保險金，但得在給付金額範圍內，向加害人求償」，強制汽車責任保
    險法第二十七條第一款定有明文。查本件被告向原告投保汽車強制責任險而酒醉
    駕車肇事，原告已先賠付死傷者一百二十萬五千五百七十元在案，揆諸上開說明
    ，原告自得向被告求償前述金額。
四、從而，本件原告依強制汽車責任保險法第二十七條第一款規定，請求被告給付一
    百二十萬五千五百七十五元，及自起訴狀繕本送達翌日即八十八年十一月十七日
    起至清償日止，按年息百分之五計算之利息，為有理由，應予准許。
五、原告陳明願供擔保請准宣告假執行，經核尚無不合，爰酌定相當之擔保金額准許
    之。
據上結論，本件原告之訴為有理由，依民事訴訟法第七十八條、第三百九十條第二項
，判決如主文。
中      華      民      國    八十九    年      一      月     十一     日
                                臺灣板橋地方法院民事第一庭
~B法  官  連士綱
右正本證明與原本無異。
如不服本判決，應於判決送達後廿日內，向本院提出上訴狀。
中      華      民      國    八十九    年      一      月     十一    日
~B書記官  許慧禎


司法院資訊處製作；財團法人民間司法改革基金會備份。
